Creative Commons Lizenzen und Open Access Journals -- ein Vorschlag zugunsten der Nachvollziehbarkeit
========================================================

> vielleicht von Interesse, ich habe eine kleine Auswertung über die Verbreitung von CC-Lizenzen unter den Journals des Directory of Open Access Journals erstellt, 

http://www.scinoptica.com/pages/topics/creative-commons-lizenzen-und-open-access-journals.php

Die obige Exploration fand über das manuelle Übertragen von Suchergebnissen aus dem DOAJ in eine Tabellenkalkulation statt.

Geeigneter im Sinne der Nachvollziehbarkeit sowie der Demonstration des Mehgrwertes offener Schnittstellen ist sicherlich

* das direkte Arbeiten mit den Zeitschriftentiteldaten des DOAJ. Diese können [direkt heruntergeladen werden](http://www.doaj.org/faq#metadata)
* sowie deren Auswertung als "executable paper" 

Am Beispiel mit R lassen sich die Daten wie folgt einlesen:

```{r}
my.data <- read.csv("http://www.doaj.org/doaj?func=csv", header = TRUE, sep=",")
```

Die erfassten Eigenschaften der DOAJ Journale:
```{r}
names(my.data)
```

sowie deren Anzahl

```{r}
dim(my.data)
```

Die Verteilung der Nutzung lässt sich wie folgt erstellen:

```{r}
table(my.data$CC.License)
```

Journale, für die eine CC Lizenz verzeichnet sind:
```{r}
nrow(my.data[!my.data$CC.License == "",])
```

in Prozent:

```{r}
nrow(my.data[!my.data$CC.License == "",]) / nrow(my.data) * 100
```

Die vollständige prozentuale Verteilung der Lizenzen:
```{r}
prop.table(table(my.data$CC.License)) * 100
```

Nach [Open Definition](http://opendefinition.org/) 

```{r}
my.data$CC.BY <- my.data$CC.License %in% c("by", "by-sa")
table(my.data$CC.BY)
```

### ... und noch mehr Möglichkeiten

z.B Verlage mit den meisten Journalen (Top 6).
```{r}
head(sort(table(my.data$Publisher), decreasing  = TRUE))
```

oder das Wachstum des DOAJ

```{r}
require(ggplot2)

my.data$Added.Year <- (as.Date(my.data$Added.on.date, format = "%Y-%m-%d"))
date.doaj <- as.data.frame(table(unlist(my.data$Added.Year)))
cum <- cumsum(date.doaj$Freq)
date.doaj <- cbind(date.doaj,cum)
 
ggplot(date.doaj, aes(as.Date(Var1),cum)) + geom_line(colour="blue") +xlab("Date added to DOAJ") + ylab("Cumulative Sum")
 ```